# 其他权益工具投资转权益法

提问人：xusibo 时间：2021-06-29 16:33:06
请教陈版主及各位大大，公司以前有投资一家海外企业，占比5%，对方非上市公司，公司不派董事，不参与投资公司的经营决策，将其指定为其他权益工具投资（不以出售为目的），现在股权不变，但是公司今年派驻一个董事到对方公司参与决策，是不是需要转长投权益法核算，如果是的话，这个转权益法是不是按账面金额转还是什么，因为目前对方还是非上市公司，无法取得相关的公允价值，还有就是如果转权益法，以前年度对方产生的损益是不是需要做损益调整？谢谢

回答人：chenyiwei
1 、参考：《中审众环研究 2020 》之“问题3-1-55（对持股比例不到20%，但派一名董事的参股公司能否按权益法核算）”。
2 、如果确实通过派驻董事，由“三无”变为具有重大影响的，则根据《企业会计准则第 2 号——长期股权投资（ 2014 年修订）》第十四条第一款规定处理，按转换日公允价值作为权益法下的初始成本，并确认原金融资产的视同处置损益。